【裁判字號】    92,交上易,104
【裁判日期】    920530
【裁判案由】    過失傷害
【裁判全文】
臺灣高等法院高雄分院刑事判決                  九十二年度交上易字第一四號
      上  訴  人
      即  被  告  乙○○
右上訴人因過失傷害案件，不服臺灣屏東地方法院九十二年度交易字第二九號中華民
國九十二年三月二十六日第一審判決（起訴案號：臺灣屏東地方法院檢察署九十二年
度偵字第四四八號），提起上訴，本院判決如左：
    主  文
上訴駁回。
    事  實
一、乙○○考領有普通小型車駕駛執照，本應注意在路側設置紅實線，用以禁止臨時
    停車處，係屬設有禁止停車標誌、標線之處所，不得停車，且在顯有妨害他車通
    行之處所，亦不得停車，又停車向外開啟車門時，應注意來往之行人及車輛，並
    讓其先行之規定，而當時天氣晴朗、日間光線、視距良好、柏油路面乾燥、無障
    礙或其他缺陷，且依其智識、能力等情狀，又無不能注意之情事，竟於民國九十
    一年六月十九日十五時十五分許，將其所駕駛車牌號碼八Ｍ─三０一０號自小貨
    車停在屏東縣屏東市○○路由北往南方向行駛之該路一八九號前設置紅實線之禁
    止停車處外側，且該自小貨車左側車輪即位在機車道外側處，且疏於注意，貿然
    開啟左側駕駛座之車門，則其車門即突出於機車道上，適有甲○○騎乘車牌號碼
    ＳＢ三─二七０號重機車沿廣東路由北往南駛至，遭乙○○開啟之左側車門撞擊
    ，致甲○○向左傾斜撞擊亦同向行經該處黃月荷騎乘之ＮＦ九—０二五號重機車
    ，致甲○○當場人、車倒地，因此受有左前額裂傷、頭部外傷及腦水腫等傷害。
二、案經被害人甲○○訴請屏東縣警察局屏東分局移送台灣屏東地方法院檢察署檢察
    官偵查起訴。
    理  由
一、右揭事實，業據上訴人即被告乙○○於原審及本院審理時坦承不諱，核與告訴人
    甲○○及證人黃月荷於警訊及偵查中指訴之情節相符，並經證人即屏東縣警察局
    交通警察隊隊員洪進展於原審審理時證述明確（見原審卷第十二頁），復有屏東
    基督教醫院、高雄醫學大學附設中和紀念醫院診斷證明書各一份、道路交通事故
    調查報告表一份及照片九幀等附於警訊卷可稽，堪認屬實。
二、按設有禁止停車標誌、標線之處所不得停車；顯有妨害他車通行之處所，不得停
    車；停車向外開啟車門時，應注意行人、車輛、並讓其先行，道路交通安全規則
    第一百十二條第四、九、十五款分別定有明文。又按紅實線，設於路側，用以禁
    止臨時停車，道路交通標誌標線號誌設置規則第一百四十九條第一款第五目亦有
    明文。
三、經查：
（一）本件被告於右揭時地駕駛車牌號碼八Ｍ─三０一０號自小貨車停在屏東縣屏東
      市○○路由北往南方向行駛之該路一八九號前所設置紅實線之外側，且該自小
      貨車左側車輪即位在機車道外側處，一旦開啟左側車門，該車門即突出於機車
      道上，此觀諸警訊卷所附照片甚明。足見被告右揭時地停放自小貨車處，係設
      置有禁止停車標線之禁止停車處，又係妨害機車通行之處所，且其向外開啟車
      門時，該車門即突出於機車道上，尤應注意行人、車輛、並讓其先行。而被告
      領有駕駛執照，此有公路監理依身分證號查詢汽車駕駛人資料一份在卷可憑，
      是其應能遵守上開規定，以避免發生事故之危險，竟疏未注意，而在廣東路由
      北往南方向行駛之該路一八九號前停車，且開啟車門時亦未注意車輛並讓車輛
      先行，即貿然開啟，其違反上開規定而有過失至明。
（二）被告上開過失行為，導致告訴人因此受有左前額裂傷、頭部外傷及腦水腫等傷
      害，亦有屏東基督教醫院、高雄醫學大學附設中和紀念醫院診斷證明書各一份
      在警訊卷可憑，則其過失行為與告訴人受傷結果間，具有相當之因果關係。
（三）綜上所述，本案事證明確，被告過失傷害犯行，洵堪認定。
四、核被告乙○○所為，係犯刑法第二百八十四條第一項前段之普通過失傷害罪。
五、原審以被告罪證明確，因予適用刑法第二百八十四條第一項前段、第四十一條第
    一項前段，罰金罰鍰提高標準條例第一條前段、第二條之規定，並審酌被告素行
    尚佳、過失程度、所生危害、迄今固然尚未與告訴人達成和解，賠償其損害，但
    其迭表示願意賠償損害，但因告訴人請求金額過高，無力負擔，及考量其犯後坦
    承犯行，態度尚佳等一切情狀，量處有期徒刑三月，並諭知如易科罰金之折算標
    準，認事用法核無違誤，所處之刑亦屬適當。被告上訴意旨，以量刑過重為由，
    指摘原判決不當，為無理由，應予駁回。
據上論斷，應依刑事訴訟法第三百六十八條，判決如主文。
本案經檢察官方娜蓉到庭執行職務。
中    華    民    國      九十二      年      五      月     三十   日
                              臺灣高等法院高雄分院刑事第二庭
                                  審判長法官  林正雄
                                        法官  張意聰
                                        法官  黃壽燕
右正本證明與原本無異。
不得上訴。
                                  法院書記官  黃富美
中    華    民    國      九十二      年      五      月    三十    日
附錄本判決論罪科刑法條：
中華民國刑法第二百八十四條第一項
  因過失傷害人者，處六月以下有期徒刑、拘役或五百元以下罰金，致重傷者，處一
  年以下有期徒刑、拘役或五百元以下罰金。


司法院資訊處製作；財團法人民間司法改革基金會備份。
